【裁判字號】    97,訴,2515
【裁判日期】    970630
【裁判案由】    毒品危害防制條例
【裁判全文】
臺灣臺中地方法院刑事判決              97年度訴字第2515號
公  訴  人  臺灣臺中地方法院檢察署檢察官
被      告  乙○○
上列被告因違反毒品危害防制條例案件，經檢察官提起公訴（97
年度毒偵字第2828號），嗣經本院合議庭裁定由受命法官獨任行
簡式審判程序，本院判決如下：
     主    文
乙○○施用第二級毒品，累犯，處有期徒刑捌月；又施用第一級
毒品，累犯，處有期徒刑柒月。應執行有期徒刑壹年貳月。
     犯罪事實
一、乙○○前因施用毒品案件，經觀察、勒戒後，認無繼續施用
    毒品之傾向，於民國90年8月22日獲釋放，並由臺灣苗栗地
    方法院檢察署檢察官於90年8月23日以90年度毒偵字第1299
    號為不起訴處分確定。復再因施用毒品案件，經施以強制戒
    治後，於92年5月15日停止戒治並付保護管束，迄同年9月21
    日保護管束期滿未經撤銷，視為強制戒治期滿。又因施用第
    二級、第一級毒品案件，經臺灣苗栗地方法院以94年度訴字
    第665號分別判處有期徒刑8月、7月，定應執行刑為有期徒
    刑1年2月確定，並與臺灣苗栗地方法院94年度苗簡字第956
    號判決確定之竊盜案件有期徒刑6月，合併定應執行刑為有
    期徒刑1年7月，入監執行後，經減刑為有期徒刑9月15日，
    於96年7月15日執行完畢。詎仍不知悔改，於上開強制戒治
    執行完畢獲釋放後5年內，復基於施用第二級毒品之犯意，
    於97年3月1日上午6時許，在其位於苗栗縣苑裡鎮福田里15
    鄰204號住處內，以將第二級毒品甲基安非他命置於錫箔紙
    上燒烤，再以口鼻吸食其煙氣之方式，施用第二級毒品甲基
    安非他命1次；另基於施用第一級毒品之犯意，於同日上午7
    時許，在前址住處內，以將第一級毒品海洛因摻入香菸內點
    燃，再以口鼻吸食其煙霧之方式，施用第一級毒品海洛因1
    次。嗣因其另涉竊盜案件，於97年3月2日11時許，在臺中縣
    大甲鎮○○路○段1369巷15號旁為警查獲，經徵得其同意後
    ，採集其尿液送驗，結果呈嗎啡及甲基安非他命陽性反應。
二、案經臺中縣警察局大甲分局報請臺灣苗栗地方法院檢察署檢
    察官呈請臺灣高等法院臺中分院檢察署檢察長轉令臺灣臺中
    地方法院檢察署檢察官偵查起訴。
     理  由
一、上揭被告乙○○對其曾於97年3月1日上午6時、7時許，在其
    位於苗栗縣苑裡鎮福田里15鄰204號住處內，分別以前揭方
    式，施用第二級毒品甲基安非他命、第一級毒品海洛因各1
    次之事實，業據被告於本院審理時坦承不諱，且被告為警查
    獲並經徵得其同意所採集尿液，經送驗結果，呈甲基安非他
    命、嗎啡陽性反應，亦有中山醫學大學附設醫院檢驗科藥物
    檢測中心97年3月13日實驗編號第0000000號檢驗報告1紙附
    卷可佐，堪認被告上開不利於己之自白確與事實相符，足以
    採信。被告前因施用毒品案件，經觀察、勒戒後，認無繼續
    施用毒品之傾向，於90年8月22日獲釋放，並由臺灣苗栗地
    方法院檢察署檢察官於90年8月23日以90年度毒偵字第1299
    號為不起訴處分確定。復再因施用毒品案件，經施以強制戒
    治後，於92年5月15日停止戒治並付保護管束，迄同年9月21
    日保護管束期滿未經撤銷，視為強制戒治期滿之事實，有臺
    灣臺中地方法院檢察署刑案資料查註紀錄表、臺灣高等法院
    被告前案紀錄表各1份附卷足憑，其於施用毒品案件，經強
    制戒治完畢獲釋放5年內，再犯毒品危害防制條例第10條之
    罪，事證明確，被告犯行洵堪認定。
二、查海洛因、甲基安非他命係毒品危害防制條例第2條第2項第
    1款、第2款規定之第一級、第二級毒品。是被告所為，係犯
    同條例第10條第1項之施用第一級毒品罪、及同條第2項之施
    用第二級毒品罪。被告持有第一級、第二級毒品之低度行為
    ，各應為施用之高度行為所吸收，不另論罪。被告所犯上開
    2罪間，犯意個別，行為互異，應分論併罰之。被告因施用
    第二級、第一級毒品案件，經臺灣苗栗地方法院以94年度訴
    字第665號分別判處有期徒刑8月、7月，定應執行刑為有期
    徒刑1年2月確定，並與臺灣苗栗地方法院94年度苗簡字第
    956號判決確定之竊盜案件有期徒刑6月，合併定應執行刑為
    有期徒刑1年7月，入監執行後，經減刑為有期徒刑9 月15日
    ，於96年7月15日執行完畢之事實，有前揭前案紀錄表可查
    ，其受有期徒刑執行完畢後，於5年以內再故意犯本件有期
    徒刑以上之罪，依刑法第47條第1項之規定，構成累犯，並
    應加重其刑。爰審酌被告前已有施用毒品前科，有上開刑案
    、前案紀錄表可查，今再為施用，法治觀念之淡薄，然施用
    毒品究屬戕害自身健康之犯罪，被告施用毒品尚未造成他人
    明顯之危害，且於本院審理中已坦承犯行，犯後態度尚稱良
    好，並兼衡被告犯罪之動機、目的、手段、生活狀況及智識
    程度等一切情狀，量處如主文所示之刑，並定其應執行之刑
    。又本件被告犯罪時間係在中華民國96年罪犯減刑條例所定
    減刑基準日即96年4月24日之後，尚無該條例之適用，附此
    敘明。
據上論斷，應依刑事訴訟法第273條之1第1項、第299條第1項前
段，毒品危害防制條例第10條第1項、第2項，刑法第11條前段、
第47條第1項、第51條第5款，判決如主文。
本案經檢察官甲○○到庭執行職務。
中    華    民    國    97    年    6     月    30    日
                  刑事第14庭    法  官  林世民
上正本證明與原本無異。
如不服本判決，應於送達後10日內向本院提出上訴狀（須附繕本
），上訴於臺灣高等法院臺中分院。
                                書記官  紀俊源
中    華    民    國    97    年    6     月    30    日
附錄論罪科刑法條：
毒品危害防制條例第10條
施用第一級毒品者，處6月以上5年以下有期徒刑。
施用第二級毒品者，處3年以下有期徒刑。


司法院資訊處製作；財團法人民間司法改革基金會備份。
